---
title: "R Notebook"
---

### 請搭配示範資料 tsai.csv 使用

# 安裝套件們（一台電腦安裝一次就好）
```{r}
install.packages("tidyr")
install.packages("splitstackshape")
install.packages("lubridate")
install.packages("dplyr")
install.packages("plyr")
install.packages("jiebaR")
```

# 載入套件們
```{r}
library(tidyr)
library(splitstackshape)
library(lubridate)
library(dplyr)
library(plyr)
library(jiebaR)
```

### 更改欄位名
```{r}
colnames(tsai)[2]<-"行程"
#colnames(檔案名)[第幾欄]<-"改成什麼名字"
#寫註釋的方法
```

### 擷取特定字數的字
* 在文件 tsai 裡面新增一欄「時間」，內容是擷取 tsai 這份文件中「行程」欄位的第 2-7 個字
```{r}
tsai$時間<-substr(tsai$行程,2,7)
```

### 切割欄位
* col= 要切的欄位 into=目標欄位  remove= FALSE 不要刪除原欄位
* 缺點是如果內容中有其他 sep 符號，剩下的就會不見，可用 remove = FALSE輔助
```{r}
tsai1<-separate(tsai,col="行程",into=c("時間","其他行程"),sep="，")
tsai2<-separate(tsai,col="行程",into=c("時間","其他行程","其他其他"),sep="，")
tsai3<-separate(tsai,col="行程",into=c("時間","其他行程"),sep="，",remove=FALSE)
```

* 想要全部切
```{r}
tsai4<-cSplit(tsai,"行程","，","wide")
```

### 修改表格
```{r}
# 刪除欄位
tsai3$其他行程<-NULL

# 刪除第 11 列
tsai3<-tsai3[-(11),]

# 刪除 11、13 列
tsai3<-tsai3[-c(11,13),]

# 修改表格裡的值 檔案名稱[列,欄]<-"欲修改的內容"
tsai3[1,1]<-"3月3日"

# 新增一欄
tsai3$add<-"tsai"
```

### 資料清理
```{r}
# 取代特定值
tsai3$時間<-gsub("-","",tsai3$時間)

# 組成特定字樣（將年、月、日組成同一個欄位）
tsai3$完整日期<-paste0(tsai3$year,"年",tsai3$日期)

# 日期套件
tsai3$轉換格式的日期<-ymd(tsai3$完整日期) #屬於 lubridata 套件
```

### 篩選資料
```{r}
# 篩選完全符合的資料（時間是"16時")
tsai16<-filter(tsai3,時間=="16時")

# 剔除完全符合的資料（時間是"16時"的都刪掉)
tsaino16<-filter(tsai3,時間!="16時")

# 篩選有相關關鍵字的資料（行程中有「王美花」）
tsai_wang<-filter(tsai3,grepl("王美花",tsai3$行程))

# 剔除相關關鍵字的資料
tsai_nowang<-filter(tsai3,!grepl("王美花",tsai3$行程))

```

### 條件判斷
* ifelse(條件,符合條件的話填入什麼,不符合條件的話填入什麼)
```{r}
tsai3$參拜<-ifelse(grepl("參拜",tsai$行程),"宮廟","不是宮廟")
tsai3$早上10點<-ifelse(tsai3$時間=="10時","y",NA)
```

### 合併資料
```{r}
colnames(holiday)[1]<-"轉換格式的日期"
holiday$轉換格式的日期<-ymd(holiday$轉換格式的日期)
tsai_holiday<-left_join(tsai3,holiday,by="轉換格式的日期")
```

### 計算
* ddply(檔案名,.(以什麼為基準計算),summarize,新增欄位名=計算函式(計算哪個欄位,na.rm=TRUE))
* 計算時可加上 na.rm=TRUE，代表不計算資料中的空值
* 計算函式：
length 次數
sum 加總
mean 平均值
median 中位數
min 挑選最小的
max 挑選最大的

```{r}
# 計算每天的行程數
tsai_count<-ddply(tsai3,.(轉換格式的日期),summarize,次數=length(轉換格式的日期))

# 計算每年的行程數
tsai_year<-ddply(tsai3,.(year),summarize,次數=length(year))

# 加總每月的行程數
tsai_count$month<-substr(tsai_count$轉換格式的日期,6,7)
tsai_month<-ddply(tsai_count,.(month),summarize,加總次數=sum(次數))

# 加上年的變項
tsai_count$year<-substr(tsai_count$轉換格式的日期,1,4)
tsai_month_year<-ddply(tsai_count,.(year,month),summarize,加總次數=sum(次數))
```

## 中文斷詞（使用 jiebaR 套件）
```{r}
seg=worker() #設定斷詞的「刀」
tsai02<-tsai$X1 #指定文本所在欄位
tsai02<-seg[tsai02] #斷詞
tsai02<-table(tsai02) #統計
tsai02<-data.frame(tsai02) #把結果組成表格
```

